最高法院刑事判決　　　　　　　　　 110年度台上字第5620號
上　訴　人　李春松



上列上訴人因妨害性自主案件，不服臺灣高等法院高雄分院中華
民國110 年5 月12日第二審判決（109 年度侵上訴字第86號，起
訴案號：臺灣澎湖地方檢察署108 年度偵字第288 號），提起上
訴，本院判決如下：
    主  文
上訴駁回。
    理  由
一、按刑事訴訟法第377 條規定，上訴於第三審法院，非以判決
    違背法令為理由，不得為之。是提起第三審上訴，應以原判
    決違背法令為理由，係屬法定要件。如果上訴理由書狀並未
    依據卷內訴訟資料，具體指摘原判決不適用何種法則或如何
    適用不當，或所指摘原判決違法情事，顯與法律規定得為第
    三審上訴理由之違法情形，不相適合時，均應認其上訴為不
    合法律上之程式，予以駁回。本件原判決認定上訴人甲○○
    有其事實欄所載之妨害性自主犯行，因而維持第一審論上訴
    人犯乘機性交罪，經依刑法第18條第3 項規定減輕其刑後，
    處有期徒刑2 年6 月之判決，駁回上訴人及檢察官在第二審
    之上訴。已詳細敘述所憑之證據及取捨、認定之理由。並就
    上訴人否認有乘機性交犯行等語，辯稱其僅以陰莖磨擦被害
    人甲女（成年人，姓名詳卷）屁股及撫摸伊胸部，並未插入
    甲女陰道，至多僅成立乘機猥褻罪等語，其辯詞不可採之理
    由，予以指駁。所為論斷，俱有卷存證據資料可資覆按，從
    形式上觀察，並無採證認事違背經驗法則、論理法則，亦無
    量刑職權之行使有濫用，或其他違背法令之情形。
二、上訴意旨仍謂：其只有以陰莖磨蹭甲女外陰部數分鐘，兩人
    因身體磨擦產生性刺激，甲女陰道因而滲出些微白色液體，
    導致其2 人體液混合，事屬平常；又其為八旬老翁，血氣已
    衰，亦不可能如證人乙女（姓名詳卷）所述見其前後抽插甲
    女達4 、5 分鐘之久，而甲女處女膜仍能保持完整，此亦有
    違常理。原審認事用法均有違誤等語。
三、惟查：證據之取捨及證據之證明力如何，由事實審法院自由
    判斷，此項自由判斷職權之行使，倘係基於吾人日常生活經
    驗所得之定則者，即屬合於經驗法則。苟本於理則上當然之
    定則所為之論斷，即為合乎論理法則，均不容任意指為判決
    違背法令。原判決已於理由貳、一、㈡內詳為說明，如何依
    據現場目擊證人乙女、甲女之父（姓名詳卷）於偵、審中證
    述有見上訴人站在甲女後方，對著已脫褲之甲女為前後抽插
    動作，再佐以甲女靠近陰道口之小陰唇經驗傷有明顯紅腫，
    其陰道口有些微白色液體滲出，且上訴人生殖器及內褲上均
    檢出與甲女體染色體相符之DNA-STR 型別等情，認定上訴人
    確有將其陰莖與甲女之陰道接合。暨係綜合證人乙女及甲女
    之父目睹上訴人於甲女身後以陰莖對甲女屁股部位反覆前後
    晃動之證詞，及以科學鑑定甲女因陰道口白色液體滲出而與
    上訴人之體液已有混合，暨依據其他相關證據而為判斷。經
    核俱與卷內證據資料相符，原判決採證認事並無違反經驗法
    則、論理法則，亦無任意推定犯罪事實、違背證據法則或適
    用法則不當之違誤。上訴意旨係就原判決已說明之事項及屬
    原審採證認事職權之適法行使，持憑己見，就相同證據資料
    而為不同之評價，且重為事實之爭執，與法律規定得為第三
    審上訴理由之違法情形，不相適合。至其另提出已依刑事附
    帶民事訴訟判決內容支付賠償金額資料，指摘原判決未及審
    酌其此部分犯罪後之態度等情，亦非合法之上訴第三審理由
    。綜上，其上訴不合法律上之程式，應予駁回。
據上論結，應依刑事訴訟法第395 條前段，判決如主文。
中    華    民    國   110    年    10    月    21    日
                  刑事第四庭審判長法  官  林  立  華  
                                  法  官  林  瑞  斌  
                                  法  官  王  敏  慧  
                                  法  官  李  麗  珠  
                                  法  官  謝  靜  恒  
本件正本證明與原本無異
                                  書記官
中    華    民    國   110    年    10    月    25    日